【裁判字號】    98,上訴,1033
【裁判日期】    981022
【裁判案由】    毒品危害防制條例
【裁判全文】
臺灣高等法院臺南分院刑事判決        98年度上訴字第1033號
上訴人即被告  甲○○
上列上訴人因違反毒品危害防制條例案件，不服台灣臺南地方法
院98年度訴字第915號中華民國98年8月24日第一審判決（起訴案
號：臺灣臺南地方法院檢察署98年度毒偵字第1130號），提起上
訴，本院判決如下：
    主  文
上訴駁回。
    理  由
一、按不服地方法院之第一審判決而上訴者，應向管轄第二審之
    高等法院為之。提起上訴，應以上訴書狀提出於原審法院為
    之。上訴書狀應敘述具體理由。第二審法院認為上訴書狀未
    敘述理由者，應以判決駁回之。刑事訴訟法361條第1項、第
    2項、第350條及第367條前段分別定有明文。而所謂不服第
    一審判決之具體理由，必係依據卷內既有訴訟資料或提出新
    事證，指摘或表明第一審判決有何採證認事、用法或量刑等
    足以影響判決本旨之不當或違法，而構成應予撤銷之具體事
    由，始克當之（例如：依憑證據法則具體指出所採證據何以
    不具證據能力，或依憑卷證資料，明確指出所為證據證明力
    之判斷如何違背經驗、論理法則）；倘僅泛言原判決認定事
    實錯誤、違背法令、量刑失之過重或輕縱，而未依上揭意旨
    指出具體事由，或形式上雖已指出具體事由，然該事由縱使
    屬實，亦不足以認為原判決有何不當或違法者（例如：對不
    具有調查必要性之證據，法院未依聲請調查亦未說明理由，
    或援用證據不當，但除去該證據仍應為同一事實之認定），
    皆難謂係具體理由，俾與第二審上訴制度旨在請求第二審法
    院撤銷、變更第一審不當或違法之判決，以實現個案救濟之
    立法目的相契合，並節制濫行上訴（最高法院97年度台上字
    第892號刑事判決意旨參照）。
二、本件上訴意旨略以：本件被告施用毒品被查獲後，即主動求
    醫治療，已完全戒除毒癮，目前受僱在保全公司上班，工作
    穩定，而被告家中有患糖尿病達15年之老父、配偶及兩名子
    女，均倚賴被告撫養，原判決認被告意志力薄弱，迄未能戒
    除毒癮，而判處被告有期徒刑8月，實屬過重，且被告若入
    獄執行徒刑，將喪失工作，對被告及家人影響甚鉅，爰提起
    上訴，請求從輕量刑並宣告緩刑，予被告自新之機會云云。
三、按量刑之輕重，係屬事實審法院得依職權自由裁量之事項，
    苟以被告之責任為基礎，復已斟酌刑法第57條各款所列情狀
    而為刑之量定，復未逾越法定刑度，不容任意指為違法（最
    高法院96年台上字第7018號判決意旨參照）。經查，被告對
    於本件犯罪事實，迭據其於警詢、偵訊與原審審理時自白在
    卷，並有臺南市警察局第二分局偵辦毒品危害防制條例案送
    驗尿液年籍對照表（尿液編號：B3-133）、長榮大學98年6
    月1日出具之確認報告、臺南市警察局第二分局扣押筆錄、
    扣押物品目錄表及收據、毒品初步檢驗報告書各1紙及照片
    數張等相關證據附卷可稽。原審法院因被告就被訴事實為有
    罪之陳述而適用簡式審判程序，以被告犯行事證明確，係犯
    毒品危害防制條例第10條第1項之施用第一級毒品罪，復敘
    明審酌被告前因施用毒品經送觀察、勒戒治療程序後，猶不
    思戒絕革除惡習，仍為本案犯行，顯然其意志力甚為薄弱，
    迄未能戒除毒癮，惟兼衡被告施用毒品犯行，在性質上乃屬
    對自我身心健康之自戕行為，尚未嚴重破壞社會秩序、侵害
    他人權益，及犯後坦承犯行，態度尚屬良好等一切情狀，量
    處有期徒刑8月。核原判決認事用法，均無不當，量刑亦屬
    妥適，從形式上予之審查，並無違背法令之情形。被告上訴
    理由尚不足以影響判決量刑刑度之本旨，亦不足以認為原判
    決有何不當或違法，核非上開法條規定之上訴應敘述之具體
    理由。被告復未另外具體指摘原審判決關於認定事實、適用
    法律及量刑等事項，究有何違法或不當之具體情形。揆諸上
    開說明，本件上訴未敘述具體理由，其上訴不合法，應予駁
    回，並不經言詞辯論為之。
四、依刑事訴訟法第367條前段、第372條，判決如主文。
中    華    民    國    98    年    10    月    22    日
                  刑事第六庭  審判長法  官  董武全
                                    法  官  賴純慧
                                    法  官  林英志
以上正本證明與原本無異。
如不服本判決應於收受送達後10日內向本院提出上訴書狀，其未
敘述上訴理由者，並得於提起上訴後10日內向本院補提理由書（
均須按他造當事人之人數附繕本）「切勿逕送上級法院」。
                                    書記官  魏安里
中    華    民    國    98    年    10    月    22    日


司法院資訊處製作；財團法人民間司法改革基金會備份。
